【裁判字號】    90,易,103
【裁判日期】    900119
【裁判案由】    傷害
【裁判全文】
臺灣彰化地方法院刑事判決                            九十年度易字第一三號
    公  訴  人  臺灣彰化地方法院檢察署檢察官
    被      告  丁○○
                乙○○
                丙○○
右列被告等因傷害案件，經檢察官提起公訴 (八十九年度偵字第七一七七號、第八三
六五號)，本院判決如左：
    主  文
本件公訴不受理。
    理  由
一、按告訴乃論之罪，告訴人於第一審辯論終結前得撤回其告訴，又告訴經撤回者，
    法院應諭知不受理之判決，刑事訴訟法第二百三十八條第一項、第三百零三條第
    三款定有明文。
二、公訴意旨以：被告丁○○、乙○○夫妻與其子丙○○均住居於彰化縣二水鄉○○
    村○○路○段一八八號，而因被告丁○○在屋前毗鄰同村員集路四段一九巷巷
    口處堆砌石頭、磚頭以擺設盆栽、花架，約有一成人之高度，且經常將其所有一
    部貨車停放在一九巷巷口旁緊靠於盆栽、花架外側，並佔用員集路四段路面，
    致而造成居住於同村員集路四段一九巷內各住戶進出時交通視野之死角與危險
    、不便利，乃時而與鄰居發生爭執、不睦。民國八十九年七月廿九日晚上十九時
    四十五分左右，甲○○自同村員集路四段一七二號住處步出後途經被告丁○○住
    處門前，意欲進入一九巷巷內，發現被告丁○○再次將貨車停放在一九巷巷
    口旁緊靠於盆栽、花架外側，遂在屋外請被告丁○○出來而溝通曰：車子停這樣
    ，會妨害別人的交通，大家都是鄰居等語；詎被告丁○○因係在休憩中被吵醒，
    且屢因停車問題被鄰居糾正而心生不滿，竟頓然萌生傷害之故意，猝然出手猛力
    將甲○○推倒於地，甲○○驟不及防乃向後坐倒於地，此時，被告乙○○、丙○○二人見狀，為替被告丁○○助力，被告丁○○、乙○○、丙○○三人竟基於傷
    害甲○○之共同犯意連絡，趁甲○○未及起身之際，由被告乙○○捉拉住甲○○
    之右手以牽絆之，被告丙○○則以一手掐住甲○○頸脖處、一手捶打甲○○胸前
    等處，被告丁○○則以手、腳攻擊甲○○之下肢及下體等處，致甲○○只剩得以
    雙腳反擊以防衛之，因而受有胸部挫傷一處（１５×２０㎝）、肩部擦傷一處（
    １０×５㎝）、背部挫擦傷二處（５×２㎝、３×１㎝）、右拇指撕裂傷一處（
    ３×２㎝）、右食指擦傷一處（３×３㎝）、左食指擦傷一處（１×１㎝）、雙
    下肢擦傷三處（２×１㎝、３×１㎝、５×３㎝）等傷害，幸經鄰人發現呼救，
    被告丁○○、乙○○、丙○○三人始行罷手。案經被害人甲○○訴請彰化縣警察
    局田中分局報請彰化地方法院檢察署檢察官偵辦，因認被告等涉有刑法第二百七
    十七條第一項之傷害罪嫌，惟查此項罪名依同法第二百八十七條前段之規定，須
    告訴乃論，茲據告訴人甲○○於本院審理中以書狀撤回告訴，有聲請撤回告訴狀
    附卷可考，依照前開法條之規定，本件爰不經言詞辯論，逕行諭知不受理之判決
    。
三、據上論斷，應依刑事訴訟法第三百零三條第三款、第三百零七條，判決如主文。
中    華    民    國    九十    年      一      月        十九          日
                                臺灣彰化地方法院刑事第一庭
                                    法      官  吳俊螢
右正本證明與原本無異。
如不服本判決，應於送達後十日內向本院提出上訴狀(須附繕本)。
告訴人或被害人對於判決如有不服具備理由請求檢察官上訴者，其上訴期間之計算係
以檢察官收受判決正本之日期為準。
                                    法院書記官  莊素美
中    華    民    國    九十    年      一      月        二十          日


司法院資訊處製作；財團法人民間司法改革基金會備份。
